---
title: "Preparación de los datos"
output:
  html_document: default
  pdf_document: default
---

```{r setup, include=FALSE}
knitr::opts_chunk$set(echo = TRUE)
```

### Tarea #2
### Elaborada por: Karen Bolaños Alfaro

# Breve introducción a ggpairs

`ggpairs()` es una función de la librería GGally que permite crear matrices de gráficos y es realmente útil en la etapa de análisis y exploración de los datos. Pueden encontrar más información sobre `ggpairs()` y GGally en el siguiente enlace https://ggobi.github.io/ggally/#ggally

El siguiente ejemplo muestra el gráfico de las correlaciones y densidades de algunos atributos del dataset de ventas de casas.

```{r}
library(GGally)
library(ggplot2)

casas <- read.csv('kc_house_data.csv', header = T, na.strings = '?')
ggpairs(casas, columns = 3:7)
```


# Limpieza y transformación de los datos

A continuación utilizando el dataset de venta de casas veremos algunas funcionalidades de R para la transformación de datos.

### Detección de valores faltantes y transformaciones

La función `is.na` nos permite detectar los valores faltantes en un dataset.

El siguiente código muestra el número de elementos faltantes en todo un dataset

```{r}
sum(is.na(casas))
```

También podemos buscar valores faltantes en columnas especificas

``
```{r}
sum(is.na(casas$view))
```


R posee funciones para modificar dataframes las cuales podemos aprovechar para el tratamiento de valores faltantes y transformaciones

Podemos asignar valores nuevos a toda una columna.

`dataframe$columna <- 0`

`dataframe$columna <- funcion(dataframe$columna)`

O podemos hacerlo solo en los campos faltantes.

`dataframe$columna[is.na(dataframe$columna)] <- 0`

`dataframe$columna[is.na(dataframe$columna)] <- funcion(dataframe$columna)`

# Ejercicios sobre transformaciones

### 1. Correción de valores inconsistentes
```{r}
casas$bathrooms[1:10]
```
Como podemos observar la columna bathrooms posee valores inconsistentes ya que no tiene sentido que una casa tenga 4.5 baños. 

Modifique la columna bathrooms para que solo posea valores enteros

```{r}
# metodo floor redondea hacia abajo
casas$bathrooms <- floor(casas$bathrooms)
casas$bathrooms[1:10]
```

### 2. Llevar los datos a distribución normal.

Modifique la columna `price` del dataset de precios de casas para que siga una distribución normal. Pista: utilice la función `log10`

```{r}
# Precios antes de la modificación
hist(casas$price, main = "Distribucion de Precios antes de aplicar log10")

casas$price <- log10(casas$price)

# Precios normalmente distribuidos
hist(casas$price, main = "Distribucion de Precios luego de aplicar log10")

# Como se ve ahora el valor de los precios?
casas$price[1:10]
```

Note que ahora los precios ya no se agrupan a la izquierda.

### 3. Imputar datos faltantes

Reemplace los valores faltantes de la columna `sqft_living` con la mediana de los valores de esa columna. Pista use la función `median`.

Nota: este dataset no posee valores faltantes pero para efectos del ejercicio esto no nos afecta ya que el código sería igual.

```{r}
sqft_living_median = median(casas$sqft_living)

casas$sqft_living[is.na(casas$sqft_living)] <- sqft_living_median
```


### 4. Escalado

Un proceso común en esta etapa es escalar los atributos para que los valores queden en el rango de 0-1.

La siguiente función realiza el escalado de valores

```{r}
feature_scaling <- function(x) {
  x_escalado <- ((x - min(x)) / (max(x) - min(x)))
  return(x_escalado)
}
```

1. Utilice la función `feature_scaling` para escalar los valores de la columna `sqft_lot`
2. Compare el resultado con la función `scale()`

```{r}
casas$sqft_lot <- feature_scaling(casas$sqft_lot)
resultado_scale <- scale(casas$sqft_lot)

# Las funciones feature_scaling y scale dan resultados diferentes porque aplican cálculos matematicos diferentes.
# scale por ejemplo centra los valores restandole a cada uno el promedio de los datos, y los escala dividiendo lo valores centrados entre su desviacion estandar.
```

### 5. Normalización con la función z-score

Otra función utilizada para transformar atributos se llama `z-score` y consiste en restar la media de los datos y dividir por la desviación estandar.

Escriba la función `z_score` y utilicela sobre la columna bathrooms. 

Pista: utilice las funciones `mean`, `sd`

```{r}
#funcion z_score
z_score = function(x){
  data_mean = mean(x)
  data_sd = sd(x)
  
  result = (x - data_mean) / data_sd
  return(result)
}
```

```{r}
# Datos antes de la transformación
hist(casas$bathrooms, main = "Antes de aplicar Z-score")

casas$bathrooms = z_score(casas$bathrooms)

# Después de la transformación
hist(casas$bathrooms, main = "Luego de aplicar Z-score")
```

Note que ahora la media de los datos se acerca a 0

```{r}
# cual es la media del set de datos ahora?
mean(casas$bathrooms)
```




